【裁判字號】    97,訴,285
【裁判日期】    970604
【裁判案由】    違反槍砲彈藥刀械管制條例
【裁判全文】
臺灣桃園地方法院刑事判決               97年度訴字第285號
公  訴  人  臺灣桃園地方法院檢察署檢察官
被      告  甲○○
指定辯護人  本院公設辯護人乙○○
上列被告因違反槍砲彈藥刀械管制條例案件，經檢察官提起公訴
（96年度偵字第24539 號），本院判決如下：
    主  文
甲○○所犯如附表編號一至四所示之罪，各處如附表編號一至四
「主文」欄所示之刑，扣案各如附表編號一至四「主文」欄所示
之物，均沒收。應執行有期徒刑肆年陸月，併科罰金新臺幣拾伍
萬元，罰金如易服勞役，以新臺幣壹仟元折算壹日。扣案之如附
表編號一至四所示之空氣槍肆枝（槍枝管制編號0000000
000號、0000000000號、0000000000號
、0000000000號）、二氧化碳大鋼瓶貳支、小鋼瓶貳
支、六mm鋼珠壹包、喇叭彈參盒，均沒收。
    事  實
一、甲○○明知具有殺傷力之空氣槍，屬槍砲彈藥刀械管制條例
    管制之槍枝，非經中央主管機關許可，不得無故持有之，竟
    分別於附表所示之時間，均透過網路，各向姓名年籍不詳之
    人，先後以附表所示之價格購買如附表所示具有殺傷力之空
    氣槍各1 枝後，旋即未經許可而持有之。嗣於96年9 月28日
    上午7 時許，在其位於桃園縣中壢市○○路98巷48號之住處
    內為警查獲，並扣得附表所示具殺傷力之空氣槍4 枝、供作
    該槍使用之6mm 鋼珠1 包、喇叭彈3 盒、二氧化碳大鋼瓶2
    支、小鋼瓶2 支及不具殺傷力之空氣槍2 枝。
二、案經臺北市政府警察局移送臺灣桃園地方法院檢察署檢察官
    偵查起訴。
    理  由
一、按被告以外之人於審判外之言詞或書面陳述，除法律有規定
    者外，不得作為證據；被告以外之人於審判外之陳述，雖不
    符前4 條之規定，而經當事人於審判程序同意作為證據，法
    院審酌該言詞陳述或書面陳述作成時之情況，認為適當者，
    亦得為證據；當事人、代理人或辯護人於法院調查證據時，
    知有第159 條第1 項不得為證據之情形，而未於言詞辯論終
    結前聲明異議者，視為有前項之同意。刑事訴訟法第159 條
    第1 項、第159 條之5 就此分別定有明文。經查，本案所引
    用之供述及非供述證據，經本院依法踐行調查證據程序，檢
    察官、被告及指定辯護人均不爭執各該證據之證據能力，且
    迄本院言詞辯論終結前未就上開證據之證據能力聲明異議，
    又查無依法應排除其證據能力之情形，是後述所引用證據之
    證據能力均無疑義，依法自有證據能力，均得作為本案證據
    ，先予敘明。
二、上揭事實，業據被告甲○○於本院審理時坦承不諱，復有查
    獲現場照片4 張、雅虎拍賣網站交易紀錄1 份（96年度偵字
    第24539 號卷第38至39頁、第48至50頁）在卷可稽，及扣案
    之空氣槍4 枝、供作該槍使用之6mm 鋼珠1 包、喇叭彈3 盒
    、二氧化碳大鋼瓶2 支、小鋼瓶2 支等物為憑，是認被告持
    有上開扣案之空氣槍4 枝無訛。而經將扣案之空氣槍4 枝送
    請內政部警政署刑事警察局鑑定，鑑定結果：（一）認送鑑
    扣案之空氣槍1 枝（槍枝管制編號0000000000號），係氣體
    動力式槍枝，以外接高壓鋼瓶內氣體為發射動力，經以金屬
    彈丸測試3 次，其中彈丸（直徑6.0mm 、重量0.88g） 最大
    發射速度為206 公尺/ 秒，計算其動能為18焦耳，換算其單
    位面積動能為66焦耳/ 平方公分；（二）認送鑑扣案之空氣
    槍1 枝（槍枝管制編號0000000000號），係口徑4.5mm 空氣
    槍，未發現足資辨識國別廠牌之字樣，槍號為0000000 ，以
    彈簧帶動活塞壓縮氣體為發射動力，經以金屬彈丸測試3 次
    ，其中彈丸（直徑4.5mm 、重量0.54g） 最大發射速度為22
    1 公尺/ 秒，計算其動能為13焦耳，換算其單位面積動能為
    82焦耳/ 平方公分；（三）認送鑑扣案之空氣槍1 枝（槍枝
    管制編號0000000000號），係口徑4.5mm 空氣槍，為美國CR
    OSMAN 製760 PUMPMASTER型，槍號為N05CM0577 ，以彈簧帶
    動活塞壓縮氣體為發射動力，經以金屬彈丸測試3 次，其中
    彈丸（直徑4.5mm 、重量0.54g） 最大發射速度為165 公尺
    / 秒，計算其動能為7.3 焦耳，換算其單位面積動能為46焦
    耳/ 平方公分；（四）認送鑑扣案之空氣槍1 枝（槍枝管制
    編號0000000000號），係口徑4.5mm 空氣槍，為美國CROSMA
    N 製1760型，槍號為600B17772 ，以小型高壓氣體鋼瓶內氣
    體為發射動力，經以金屬彈丸測試3 次，其中彈丸（直徑4.
    5mm 、重量0.54g） 最大發射速度為120 公尺/ 秒，計算其
    動能為3.8 焦耳，換算其單位面積動能為24焦耳/ 平方公分
    等情，有內政部警政署刑事警察局96年10月30日刑鑑字第09
    60151239號槍彈鑑定書在卷可查（96年度偵字第24539 號卷
    第59至65頁）。又依上開槍彈鑑定書之殺傷力之相關數據所
    載：「(一)依日本科學警察之研究結果，彈丸單位面積動能達
    20焦耳/ 平方公分，則足以穿入人體皮肉層；(二)本局對活豬
    作射擊測試之研究結果，彈丸單位面積動能達24焦耳/ 平方
    公分，則足以穿入豬之皮肉層；(三)美國軍醫總署定義：彈丸
    撞擊動能達58呎磅（約78.6焦耳），則足以使人喪失動鬥能
    力。而上開槍枝經試射結果，單位面積動能分別達66、82、
    46、24焦耳/ 平方公分，已超過日本科學警察之研究結果，
    彈丸單位面積動能足以穿入人體皮肉層之20焦耳/ 平方公分
    。」，從而，上開扣案之4 枝槍枝均係可發射金屬彈丸具有
    殺傷力之空氣槍一節，應可認定。綜上所述，被告上開任意
    性自白，核與事實相符，應屬可採。本件事證已臻明確，被
    告上揭犯行洵堪認定，應予依法論科。
三、按槍砲彈藥刀械管制條例第4 條所稱之槍砲、彈藥，依同條
    例第5 條之規定，非經中央主管機關許可，不得製造、販賣
    、運輸、轉讓、出租、出借、持有、寄藏或陳列。扣案之 4
    枝槍枝，既經鑑定均係具殺傷力之空氣槍，屬槍砲彈藥刀械
    管制條例第4 條第1 項第1 款所規定之「空氣槍」，故核被
    告甲○○所為，均係犯槍砲彈藥刀械管制條例第8 條第4 項
    之未經許可持有空氣槍罪。又被告先後於不同之時間分別取
    得如附表所示之4 枝空氣槍，乃犯意各別，行為互異，應予
    分論併罰。爰審酌被告無視法律之禁止，於此社會治安日益
    惡化之際，猶持有上開具殺傷力之空氣槍，且持有之槍枝高
    達4 枝，危害社會治安甚鉅，復兼衡被告前無任何非行，僅
    單純持有，並未被查獲有其他用以犯罪，對他人之生命、身
    體或社會安全尚未造成重大危害，及其犯罪之動機、目的、
    手段、智識程度暨其犯後坦承犯行，態度良好等一切情狀，
    分別量處如主文所示之刑，並各就罰金部分，諭知易服勞役
    之折算標準，併依法定其應執行刑及就罰金部分諭知易服勞
    役之折算標準。末查，本案被告所犯罪名均係槍砲彈藥刀械
    管制條例第8 條第4 項之罪，且均經本院宣告有期徒刑之刑
    期已逾1 年6 月，依中華民國九十六年罪犯減刑條例第3 條
    第1 項第4 款規定，均不得予以減刑，附此敘明。
四、至扣案如附表所示之空氣槍4 枝，經鑑定後具有殺傷力一節
    已如上述，自屬違禁物無訛，又扣案之二氧化碳大鋼瓶2 支
    、小鋼瓶2 支係供該等槍枝發射動力所用，屬該槍枝之配件
    ，為槍枝構造之一部分並非單獨使用，應認亦屬違禁物（最
    高法院81年度台上字第2121號判決參照），自均應依刑法第
    38條第1 項第1 款之規定宣告沒收。另6mm 鋼珠1 包、喇叭
    彈3 盒，雖非違禁物，但為被告所有，且與上開槍枝結合發
    射，已具殺傷力，應認屬供犯罪所用之物，依刑法第38條第
    1 項第2 款併予宣告沒收。至於扣案之不具殺傷力之空氣槍
    2 枝，並非違禁物，被告持之並無犯罪，爰不宣告沒收。
據上論斷，應依刑事訴訟法第299 條第1 項前段、槍砲彈藥刀械
管制條例第8 條第4 項、刑法第11條前段、第51條第5 款、第7
款、第42條第3 項前段、第38條第1 項第1 款、第2 款，判決如
主文。
中    華    民    國    97    年    6    月      4    日
                    刑事第十二庭審判長法  官  王  美  玲
                                      法  官  林  靜  梅
                                      法  官  羅  國  鴻
以上正本證明與原本無異。
如不服本判決，應於判決送達後10日內向本院提出上訴狀（應附
繕本），其未敘述上訴理由者，應於上訴期間屆滿後20日內補提
理由書狀於本院，上訴於臺灣高等法院。
                                      書記官  戴  育  萍
中    華    民    國    97    年    6     月    5     日
【論罪科刑法條】
槍砲彈藥刀械管制條例第8條
未經許可，製造、販賣或運輸鋼筆槍、瓦斯槍、麻醉槍、獵槍、
空氣槍或第4 條第1 項第1 款所定其他可發射金屬或子彈具有殺
傷力之各式槍砲者，處無期徒刑或5 年以上有期徒刑，併科新臺
幣1 千萬元以下罰金。
未經許可，轉讓、出租或出借前項所列槍枝者，處5 年以上有期
徒刑，併科新臺幣1 千萬元以下罰金。
意圖供自己或他人犯罪之用，而犯前二項之罪者，處無期徒刑或
7 年以上有期徒刑，併科新臺幣 1 千萬元以下罰金。
未經許可，持有、寄藏或意圖販賣而陳列第1 項所列槍枝者，處
3 年以上10年以下有期徒刑，併科新臺幣700 萬元以下罰金。第
1 項至第3 項之未遂犯罰之。
【附表】
┌──┬────────┬────────┬────────┬────────────┐
│編號│ 槍 枝 之 型 號 │購買之時間、地點│罪            名│主                   文 │
│    │                │、價格（新臺幣）│                │                        │
├──┼────────┼────────┼────────┼────────────┤
│ 一 │SP100 型（槍枝制│96年2 月間，透過│槍砲彈藥刀械管制│甲○○未經許可，持有空氣│
│    │編號0000000000號│YAHOO 網站以3500│條例第8 條第4 項│槍，處有期徒刑年，併科│
│    │）              │元購得。        │之未經許可持有空│罰金新臺幣肆萬元，罰金如│
│    │                │                │氣槍罪          │易服勞役，以新臺幣壹仟元│
│    │                │                │                │折算壹日。扣案之空氣槍壹│
│    │                │                │                │枝（槍枝管制編號一一○二│
│    │                │                │                │○六三七一一號）、二氧化│
│    │                │                │                │碳大鋼瓶貳支、小鋼瓶貳支│
│    │                │                │                │、六mm鋼珠壹包、喇叭彈參│
│    │                │                │                │盒，均沒收。            │
├──┼────────┼────────┼────────┼────────────┤
│ 二 │LB19型（槍枝管制│96年4 月間，透過│槍砲彈藥刀械管制│甲○○未經許可，持有空氣│
│    │編號0000000000號│網路家庭之商店街│條例第8 條第4 項│槍，處有期徒刑年，併科│
│    │）              │以15000元購得。 │之未經許可持有空│罰金新臺幣肆萬元，罰金如│
│    │                │                │氣槍罪          │易服勞役，以新臺幣壹仟元│
│    │                │                │                │折算壹日。扣案之空氣槍壹│
│    │                │                │                │枝（槍枝管制編號一一○二│
│    │                │                │                │○六三七一二號）、二氧化│
│    │                │                │                │碳大鋼瓶貳支、小鋼瓶貳支│
│    │                │                │                │、六mm鋼珠壹包、喇叭彈參│
│    │                │                │                │盒，均沒收。            │
├──┼────────┼────────┼────────┼────────────┤
│ 三 │美國CROSMAN 製76│96年4 月間，透過│槍砲彈藥刀械管制│甲○○未經許可，持有空氣│
│    │0 PUMPMASTER型（│YAHOO 網站以1600│條例第8 條第4 項│槍，處有期徒刑年，併科│
│    │槍枝管制編號1102│0元購得。       │之未經許可持有空│罰金新臺幣肆萬元，罰金如│
│    │063713號）      │                │氣槍罪          │易服勞役，以新臺幣壹仟元│
│    │                │                │                │折算壹日。扣案之空氣槍壹│
│    │                │                │                │枝（槍枝管制編號一一○二│
│    │                │                │                │○六三七一三號）、二氧化│
│    │                │                │                │碳大鋼瓶貳支、小鋼瓶貳支│
│    │                │                │                │、六mm鋼珠壹包、喇叭彈參│
│    │                │                │                │盒，均沒收。            │
├──┼────────┼────────┼────────┼────────────┤
│ 四 │美國CROSMAN 製17│96年1 月間，透過│槍砲彈藥刀械管制│甲○○未經許可，持有空氣│
│    │60型（槍枝管制編│YAHOO 網站以1500│條例第8 條第4 項│槍，處有期徒刑年，併科│
│    │號0000000000號）│0元 購得。      │之未經許可持有空│罰金新臺幣肆萬元，罰金如│
│    │                │                │氣槍罪          │易服勞役，以新臺幣壹仟元│
│    │                │                │                │折算壹日。扣案之空氣槍壹│
│    │                │                │                │枝（槍枝管制編號一一○二│
│    │                │                │                │○六三七一五號）、二氧化│
│    │                │                │                │碳大鋼瓶貳支、小鋼瓶貳支│
│    │                │                │                │、六mm鋼珠壹包、喇叭彈參│
│    │                │                │                │盒，均沒收。            │
└──┴────────┴────────┴────────┴────────────┘


司法院資訊處製作；財團法人民間司法改革基金會備份。
